Inventaris van het archief van het Hoofdkantoor van de Rotterdamsche Bank NV en van hierbij gedeponeerde archieven, (1755) 1863-1964 (1985)
Nationaal Archief, Den Haag
Vries, M. de. Tien jaren geschiedenis van het Nederlandsch bankwezen en de Nederlandsche conjunctuur 1866-1876, (z.p. 1923)
Werf, D.C.J. van der.De Bond, De Banken en de Beurzen. De geschiedenis van de Bond voor den Geld- en Effectenhandel in de Provincie (1903-1974) tegen de achtergrond van de ontwikkeling van het bankwezen en de effectenhandel in Nederland sinds 1814. NIBE-bankhistorische reeks no. 5, (Amsterdam 1988)
Werf, D.C.J. van der. Banken, bankiers en hun fusies. Het ontstaan van de Algemene Bank Nederland en de Amsterdam-Rotterdam Bank, een studie in fusiegedrag over de periode 1950-1964, (Amsterdam 1999)
Werf, D.C.J. van der. 'The two Dutch bank mergers of 1964: the creation of Algemene Bank Nederland and Amsterdam-Rotterdam Bank', Financial History Review, 6 (1999-1) 67-84
Werf, D.C.J. van der. 'De organisatie van en het toezicht op het bankwezen en de effectenhandel in de provincie, 1815-1975', Jaarboek voor de Geschiedenis van Bedrijf en Techniek, 5 (1988) 172-187
Werf, D.C.J. van der en Vries, Joh. de. 'De modernisering van de Friese economie door de Nederlandsche bank en de Friese kassiers van 1865 tot 1919', in: H. Diederiks e.a. (ed.). Het Platteland in een veranderende wereld, (Hilversum 1994) 235-253
Westerman, W. 'Het vijftigjarig bestaan der Rotterdamsche Bank', Rotterdamsch Jaarboekje, (1914) 45-50
Westerman, W.M. De concentratie van het bankwezen, ('s-Gravenhage 1919)
Westerman, W.M. 'Het Nederlandsche bankwezen in de laatste vijfentwintig jaren', in: W.G. de Bas (ed.). Gedenkboek 1898-1923. Uitgegeven ter gelegenheid van het zilveren regeeringsfeest van hare Majesteit Koningin Wilhelmina der Nederlanden op 6 september 1923 (Voorschoten 1923) 477-486
Wierema, H. Arbeidsverhoudingen in het bankwezen. Een kritische anlyse, (Nijmegen 1979)
Wiersma, G. 'Vrouwenbank: nog steeds geen overbodige luxe', Het Financieele Dagblad, 21/23 juni 1997
Wijnand, J.H. Het bankwezen in Nederland, (Amsterdam 1944)
Wijtvliet, C.A.M. Expansie en dynamiek: de ontwikkeling van het Nederlandse handelsbankwezen 1860-1914. Dissertatie Katholieke Universiteit Brabant, (z.p. 1993)
Wijtvliet, C.A.M. 'De moeizame start van het Nederlands Algemene Bankwezen', Bank en Effectenbedrijf, (1987) 227-229
Wijtvliet, C.A.M. 'Rotterdamsche Bank nam het voortouw', Bank- en Effectenbedrijf, (1987) 250-252
Wijtvliet, C.A.M. 'Reactie van de Amsterdamsche Bank op de expansie van Robaver', Bank- en Effectenbedrijf, (1987) 298-302
Wintersteijn, M.C. Banken, haar boekhouding en organisatie, (Leiden z.j.)
Wit, O. de, Wit, D. de en Ende, J. van den. The emergence of a new regime: management and office mechanization in Dutch banking in the 1920's;. Paper for the Annual SHOT Meeting (London 1996)
Wit, O. de en Ende, J. van den. 'The Emergence of a New Regime: Business Management and Office Mechanisation in the Dutch Financial Sector in the 1920s', Business History, 42-2 (April 2000) 87-118
Wit, O. de en Ende, J. van den. 'Het kantoor in een stroomversnelling na de Tweede Wereldoorlog', in: E. van Oost e.a. (red.). De gemechaniseerde administratie, 1880-1940, (Den Haag 1998) 18-65
Wit, O. de en Ende, J. van den. 'Het gemechaniseerde kantoor, 1914-1940', in: J.W. Schot e.a. (red.). Techniek in Nederland in de Twintigste Eeuw, 1 (Zutphen 1998) 237-269
Wit, W.O. de en Hermans, J., m.m.v. A.A. Albert de la Bruhèze, 'De Rotterdamsche Bank en de effectenhandel: integratie en innovatie', in: J.W. Schot e.a. (red.). Techniek in Nederland in de Twintigste Eeeuw, deel V. Transport en Communicatie, (Zutphen 2002) 191-194
Wormser, M. Een blik in het verleden en in de toekomst der Rotterdamsche Bank, (z.p. 1863)
W[ormser], M. Mijn gevoelen over de Rotterdamsche Bank, (z.p. 1868)
Zappey, W.M. 'Bankgeheimen. Enkele opmerkingen over Nederlandse Bankgeschiedenis', in: W.J. Wieringa. Bedrijf en samenleving. Economisch-historische studies over Nederland in de 19e en 20ste eeuw, (Alphen aan den Rijn 1967) 299-311
Zweeden, A.F. van. 'Schetsen uit de geschiedenis van de Rotterdamsche Bank', Jaarverslag Rotterdamsche Bank, 100 (1962) 22-51
Bijlagen
Lijsten van bestuurders
Directeuren
Dominicus Francuscus Anthonius Bauduin (Dordrecht 24.7.1827-'s-Gravenhage 19.12.1909) 1863-31.3.1869
Mathias Hinsberg (Keulen 11.7.1831-1915) 1863-21.6.1866
Paul François Hubrecht (Leiden 29.11.1829-Doorn 7.7.1902) 1863-31.3.1869
Johan Simon Alexander Le Vino (Uhlfeld 1802- ) 1863-16.10.1865
A.W.P. Kupp ( ) 1.4.1866-31.3.1869
Wilhem Betzold ( ) 1.7.1867-18.11.1868
Franz Anton Müller (Leichlingen 16.2.1834- ) 1.4.1869-31.10.1882
Johannes Canters (Delft 4.3.1841- ) 1.4.1869-1876
George Valentin van der Kors (Darmstadt 20.12.1841-10.9.1910) 1.4.1869-31.3.1906
David van Weel (Dirksland 21.5.1838-'s-Gravenhage 14.4.1911) 7.4.1873-31.12.1979
G.H.F. van Beusekom (1842-28.6.1908) 1.11.1882-28.6.1908
Wijnand Robert Esser (Amsterdam 8.1.1869-Baarn 4.2.1932) 1.6.1900-31.3.1902
Willem Westerman (Amsterdam 14.11. 1864-'s-Gravenhage 11.6.1935) 1.5.1904-27.10.1924
Arend H. Weingardt ( ) 1.5.1907-28.2.1910
Karel Paul van der Mandele (Delft 1.11.1880-Rotterdam 23.1.1975) 1.3.1910-30.4.1940
Johannes Pieter van Tienhoven (Amsterdam 31.12.1876-Amsterdam 25.11.1950) 1.3.1910-8.6.1924
Rob. Bruns ( -.5.1942) 1.7.1911-31.3.1919
Alfred James Brandt (Zoeterwoude 2.7.1879- ) 1.7.1911-30.6.1917
Max Najork ( ) 30.10.1913-31.5.1914
Daniel Leonard Ornstein (Nijmegen 17.3.1875-Galtür 7.3.1933) 23.12.1915-7.3.1933
Gerhard Jan Fabius (Utrecht 18.7.1877-Brussel 5.10.1921) 1.1.1916-13.4.1921
Bernhardus van Haersma Buma (Leeuwarden 6.1.1875-'s-Gravenhage 4.12.1960) 28.12.1917-1925
Rudolph Egeler (Rotterdam 26.5.1886-Amsterdam 26.3.1933) 5.5.1920-26.3.1933
Johan Herman Geertsema (Adjoeng 7.4.1881-Rio de janeiro 17.6.1921) 13.4.1921-1921
Yme Jillert Henderikus van der Meulen (Winschoten 14.12.1880-Vries 18.10.1958) 13.4.1921-10.2.1944
Johan Willem Beyen (Utrecht 2.5.1897-'s-Gravenhage 29.4.1976) 30.3.1927-30.4.1935
Herman Louis Woltersom (Groningen 13.4.1892-'s-Gravenhage 7.8.1960) 27.3.1929-31.12.1954
Leendert Proos Hoogendijk (Gouda 29.7.1888-28.11.1969) 7.3.1933-31.12.1953
Berthus Joan Karel Kolff (Wassenaar 20.10.1894-Rotterdam 10.9.1942) 8.2.1938-10.9.1942
Hendrik Hofstede de Groot (Aerdenhout 1.4.1908-Oegstgeest 18.7.1945) 15.12.1943-18.7.1945
Lucas Wicher Wildervanck (Hoogezand 26.6.1895-Amsterdam 13.2.1955) 10.2.1944-13.2.1955
Jacob Anne Grothe van Schellach (Utrecht 8.7.1897-Cognac 31.7.1970) 15.11.1945-30.6.1959
Peter Plantenga ('s-Gravenhage 19.12.1907-Amsterdam 13.6.1989) 1.1.1954-1964
Dirk Hoogendijk (Gouda 4.8.1899-'s-Gravenhage 1989) 1.1.1955-31.8.1960
Christian Friedrich Karsten (Assen 1.7.1917-New Canaan 28.7.1984) 1.1.1955-1964
Onno van den Berg (Soerabaja 6.11.1905-Amsterdam 15.5.1961) 1.1.1956-30.6.1960
Hendrik Nicolaas Wakkie (Rotterdam 2.6.1911-Wassenaar 6.4.1989) 1.7.1959-1964
Rudolf Frederik Roos (Groningen 22.1.1911-Winterthur 20.9.1982) 1.9.1960-1964
Hendrik Johannes Knottnerus (Utrecht 21.11.1902-Bussum 25.11.1984) 1.1.1961-1964
Hillebrand Jacob Slingenberg (Haarlem 10.5.1911-Wassenaar 6.9.1983) 1.1.1961-1964
Plaatsvervangend directeuren
Dirk Hoogendijk (Gouda 4.8.1899-'s-Gravenhage 1989) 1.7.1949-31.12.1954
Onderdirecteuren
Daniel Leonard Ornstein (Nijmegen 17.3.1875-Galtür 7.3.1933) 30.10.1913-23.12.1915
C.R.H. Spoor ( -29.4.1917) 30.10.1913-29.4.1917
Gerhard Jan Fabius (Utrecht 18.7.1877-Brussel 5.10.1921) 1.2.1915-31.12.1915
R. Lohmann ( ) 23.12.1915-30.6.1949
H.M. Moll ( ) 23.12.1915-30.4.1917
W. Sluyterman van Loo ( ) 23.12.1915-1916
G.Ph. de Willigen ( ) 1917-1933
J.S. Rabbie ( ) 1917-31.12.1940
Rudolph Egeler (Rotterdam 26.5.1886-Amsterdam 26.3.1933) 1917-5.5.1920
A. van Donkelaar ( ) 1919-1933
H. van Duyl (1884/1885-13.1.1943) 1919-31.12.1942
H.G. Kronenberg ( ) 1919-1951
J. Schwarz ( ) 1919-30.9.1925
L. Bouman ( ) 5.5.1920-1921
F.J. Frowein ( ) 5.5.1920-1924
Dirk Hoogendijk (Gouda 4.8.1899-'s-Gravenhage 1989)1942-30.6.1949
F.A.J.C.M. Laane ( ) 1942-1954
Th. Waller ( ) 1.1.1948-1950
R.F. van Lier ( ) 1.1.1948-15.10.1957
Christian Friedrich Karsten (Assen 1.7.1917-New Canaan 28.7.1984) 1952-31.12.1954
Hendrik Nicolaas Wakkie (Rotterdam 2.6.1911-Wassenaar 6.4.1989) 1952-30.6.1959
Peter Plantenga ('s-Gravenhage 19.12.1907-Amsterdam 13.6.1989) 1952-31.12.1953
P.F. Kühler ( ) 1954-1964
G.P. Kortenhorst ( ) 1955-1964
G. Keuning ( ) 11.2.1959-.12.1962
W.F. de Vaynes van Brakell Buys ( ) 1.7.1959-1964
J. Barge ( ) 1.1.1961-1964
Karel Herman Beyen ('s-Gravenhage 2.3.1923-Wassenaar 2.1.2002) 15.1.1961-1964
Frans Joseph Louis Baltussen (Eindhoven 7.8.1924-Blaricum 1.1.1994) 1.1.1962-1964
H.A. Aalsmeer ( ) 1.1.1962-1964
W.Th. Zweers ( ) 17.6.1963-1964
S. Siewertsz van Reesema ( ) 1.8.1964-1964
Secretarissen
Paul François Hubrecht (Leiden 29.11.1829-Doorn 7.7.1902) .6.1863-1.4.1869
Willem Hugo 's-Jacob ('s-Gravenhage 18.11.1825-Rotterdam 15.12.1905) 1872-1892
L.H. Browne ( ) 9.9.1892-30.4.1899
Wijnand Robert Esser (Amsterdam 8.1.1869-Baarn 4.2.1932) 1899-1902
Willem Westerman (Amsterdam 14.11.1864-'s-Gravenhage 11.6.1935) 14.4.1902-.5.1904
S.A. Block ( -15.5.1905) 1904-15.5.1905
Karel Paul van der Mandele (Delft 1.11.1880-Rotterdam 23.1.1975) 1906-28.2.1910
Otto Reuchlin (Tiel 18.3.1882-'s-Gravenhage 26.2.1962) 1910-
M.M. Schim van der Loef ( ) secretaris-generaal 1919-1920
J. Rothstein ( ) secretaris-generaal 1920-1940
Gerard Marius Verrijn Stuart ('s-Gravenhage 16.9.1893-Amsterdam 25.10.1969) 1921
Andries Adriaan van Sandick (Amsterdam 21.10.1898-Twello 14.5.1962) 1929-1942
Dirk Hoogendijk (Gouda 4.8.1899-'s-Gravenhage 1989) <1938->1942
F.A.J.C.M. Laane ( ) <1938-1942
Christian Friedrich Karsten (Assen 1.7.1917-New Canaan 28.7.1984) 1.7.1949-1953
Hendrik Nicolaas Wakkie (Rotterdam 2.6.1911-Wassenaar 6.4.1989) <1945-circa 1953
G.P. Kortenhorst ( ) 1954
G. Keuning ( ) 1954-11.2.1959
R. Wesstra ( ) 1954->1960
J. Barge ( ) 1954-31.12.1960
Frans Joseph Louis Baltussen (Eindhoven 7.8.1924-Blaricum 1.1.1994) 1.5.1958-31.12.1961
H.A. Aalsmeer ( ) 1.1.1960-
Commissarissen
Frederique Jean Plate (Rotterdam 1.4.1802-2.1.1883) 6.6.1863-10.5.1871 en 8.5.1872-3.4.1880
Abraham Rueb (Rotterdam 6.4.1811-Wiesbaden 3.6.1881) 6.6.1863-26.4.1881
Johan Wilhelm Ferdinand Bunge (Rotterdam 9.11.1833-Rotterdam 19.3.1892) 6.6.1863-8.5.1872 en 7.3.1873-1886
J.J. van Witsen ( ) 6.6.1863-28.3.1866
Jacob Henricus Cornelis van der Kun (Rotterdam 13.2.1813-Rijswijk 29.8.1878) 6.6.1863-1878
Hendrik Muller Szn (Amsterdam 24.7.1819-Wiesbaden 15.8.1898) 6.6.1863-30.3.1864
Johann Casper Burlage (1810-1876) 6.6.1863-23.5.1870 en 10.5.1871-1876
Ferdinand Koch (Zürich 11.9.1820-Rotterdam 11.2.1903) 6.6.1863-30.3.1869 en 21.4.1886-11.2.1903
Jan Mees R.Azn (Rotterdam 13.10.1822-Rotterdam 7.7.1896) 6.6.1863-.1.1864 en 29.3.1868-23.5.1870 en 10.05.1871-19.09.1879
W. Hoyack ( ) 6.6.1863-31.3.1868
Henricus Carolus Adolphus Gransberg (Kiederich 12.8.1812-Rotterdam 3.12.1872) 11.5.1864-8.5.1872
Michel Marinus de Monchy (Rotterdam 21.3.1820-Düsseldorf 20.8.1898) 11.5.1864-30.3.1869 en 23.5.1870-19.9.1879 en 27.4.1894-20.8.1898
Lodewijk Pincoffs (Rotterdam 7.6.1827-New York 28.9.1911) 28.3.1866-10.5.1871 en 09.5.1872-19.9.1879
David van Weel (Dirksland 21.5.1838-'s-Gravenhage 14.4.1911) 30.3.1869-7.4.1873
Pieter Jacob Cantzlaar (Rotterdam 25.11.1827-Delfshaven 28.9.1901) 30.3.1869-28.4.1874
Hendrik Willem de Critter (Rotterdam 8.5.1807- ) 23.5.1870-26.4.1881
Willem Simon Burger Wzn (Rotterdam 12.5.1817-Rotterdam 20.8.1881) 28.4.1874-1881
Anthony Hoynck van Papendrecht (Rotterdam 16.1.1819-Rotterdam 30.9.1877) 1877
Josephus Jacobus Marie Blankenheym (Rotterdam 5.6.1837-Rotterdam 19.12.1915) 10.3.1879-1915
Dirk Herbert Arnold Kolff (Rotterdam 12.3.1819-Rotterdam 23.6.1909) 10.3.1879-27.4.1894
Hugo Victor Benjamin Molenaar ('s-Hertogenbosch 1829/1830-2.3.1895) 19.9.1879-2.3.1895
Auguste Andrew Wambersie (Rotterdam 19.2.1835- ) 19.9.1879-1886
John Edward Knight ( -1891) 10.5.1882-1891
George Theodoor Philppi (Rotterdam 19.5.1846- ) 18.4.1887-1926
Willem Hugo 's-Jacob ('s-Gravenhage 18.11.1825-Rotterdam 15.12.1905) 29.4.1892-.12.1895
Christoffel Rueb (Rotterdam 9.3.1836-Rotterdam 19.8.1895) 19.4.1895-1895
Antoine Plate F.Jzn (Rotterdam 26.5.1845-Rotterdam 23.12.1927) 1.4.1896-31.12.1924
Johannes Drost Dzn (Almkerk 12.10.1851-Rotterdam 18.3.1905) 1.4.1896-18.3.1905
Abraham Louis Teixeira de Mattos (Amsterdam 9.1.1839-Rotterdam 1.11.1908) 14.4.1899-1.11.1908
Martinus Gerardus van den Arend (Rotterdam 31.8.1840-.10.1912) 9.4.1903-.10.1912
Samuel Muller Hzn (Rotterdam 8.6.1852-Rotterdam 7.08.1915) 11.4.1905-1915
George Valentin van der Kors (Darmstadt 1841-10.9.1910) 10.4.1906-10.9.1910
Bernardus Ewoud Ruys (Rotterdam 6.3.1869-Noordwijk 16.9.1949) 14.4.1909-12.2.1942
Otto Randebrock (Hattingen 16.1.1855-.2.1929) 19.4.1911-.2.1929
Aarnout Reinier Schuurbeque Boeye (Middelburg 13.3.1862-Warnsveld 5.1.1945) 19.4.1911-10.2.1943
Ch. Good ( ) 19.4.1911-28.3.1928
Alb. Macquinay ( -1920) 19.4.1911-1920
Hermann Soherr ( -10.8.1922) 19.4.1911-1920
Fr. Speth ( -1920) 19.4.1911-1920
H. Bousquet ( ) 17.4.1912-1926
Cornelis Kolff A.Qzn (Rotterdam 28.3.1858-Rotterdam 1.2.1917) 17.4.1912-1.2.1917
H. Poirier ( -26.9.1940) 17.4.1912-26.9.1940
Joost van Vollenhoven (Rotterdam 13.12.1866-Amsterdam 26.11.1923) 16.4.1913-2.4.1918
Willem Hendrik de Beaufort (Leusden 19.3.1845-'s-Gravenhage 2.4.1918) 30.10.1913-2.4.1918
Ernest Samuel Labouchère (Zeist 13.5.1856-Amsterdam 14.3.1932) 30.10.1913-14.3.1932
Karel van Lennep (Amsterdam 16.10.1866-Utrecht 13.9.1923) 30.10.1913-13.9.1923
Adriaan Deodatus de Marez Oijens (Amsterdam 30.4.1847-Overveen 19.7.1924) 30.10.1913-1915
Cornelis Joan den Tex Bondt (Amsterdam 17.8.1860-Amsterdam 5.1.1924) 30.10.1913-5.1.1924
Gerard Louis d'Abo (Arnhem 10.10.1884-18.1.1962) 15.4.1914-1914
Adriaan Gips (23.2.1872-7.4.1957) 19.4.1916-1925 en 27.3.1929-2.10.1945
Eduard Hendrik Hubert Goossens (Venlo 24.8.1850-Rotterdam 23.12.1919) 19.4.1916-23.12.1919
Anthony Georg Kröller (Rotterdam 1.5.1862-Hoenderloo 5.12.1941) 19.4.1916-15.4.1931
Arnoldus S. van den Bergh (Oss 10.6.1857-1932) 14.6.1916-31.12.1924
Antonius Johannes Jurgens Hzn (Oss 8.2.1867-Torquay 12.3.1945) 14.6.1916-13.3.1918
Willem Leonard Pieter Arnold Molengraaff (Nijmegen 10.5.1858-'s-Gravenhage 7.7.1931) 11.4.1917-7.7.1931
Johan Herman Geertsema (Adjoeng 7.4.1881-Rio de Janeiro 17.6.1921) 10.4.1918-13.4.1921
Robert Bruns ( -.5.1942) 16.4.1919-.5.1942
Daniel George van Beuningen (Utrecht 4.3.1877-Arlesheim 29.5.1955) 13.4.1921-1925 en 27.3.1929-1955
Eduard Theodoor Geesink (Amsterdam 15.11.1875- ) 13.4.1921-21.3.1946
Willem Teunis Klaare (Haarlemmermeer 23.1.1867- ) 13.4.1921-1925
Willem van der Vorm (IJsselmonde 6.11.1873-Rotterdam 29.4.1957) 13.4.1921-12.2.1942
Thomas Anthonij Fruin (Utrecht 5.2.1890-1945) 7.5.1924-1945
Jean Frederic Speth (Antwerpen 30.12.1885-Kapellen 07.3.1961) 7.5.1924-15.2.1961
Willem Westerman (Amsterdam 14.11.1864-'s-Gravenhage 11.6.1935) 27.10.1924-.4.1925
Johannes Pieter van Tienhoven (Amsterdam 31.12.1876-Amsterdam 25.11.1950) 27.10.1924-1925
Adrianus Johannes van Hengel (Amsterdam 4.4.1886-Schiphol 3.6.1936) 27.10.1924-30.3.1927
Arthur C.D. Gairdner ( ) 20.5.1925-31.12.1937
Isaac Albert Palache (Amsterdam 26.8.1888- ) 20.5.1925-1929
Albert Johan Marie Goudriaan (Zegwaard 18.3.1871-Rotterdam 6.7.1945) 20.5.1925-6.7.1945
Tjalling Petrus Baart de la Faille (Leeuwarden 8.5.1878-.2.1956) 19.5.1926-12.2.1942
Richard Heino Erdmann (Batavia 15.10.1877-Loenen 5.5.1960) 19.5.1926-16.2.1955
Cornelis Johannes van Schaardenburg (Zwijndrecht 10.12.1867-1934) 19.5.1926-1934
Adolphe Alex baron Sweerts de Landas Wyborgh (Rotterdam 23.5.1866-Rotterdam 4.8.1940) 19.5.1926-1940
Jan Willem Nienhuys (Amsterdam 13.10.1878- ) 30.3.1927-30.8.1941
Willem Eugène Bosch van Oud Amelisweerd (Utrecht 17.1.1864-Utrecht 27.6.1935) 27.3.1929-27.6.1935
Eduard Otto Joseph Maria baron van Hövell van Wezeveld en Westerflier (Wezeveld 28.3.1877-Watermael-Boschvoorde 12.2.1936) 27.3.1929-12.2.1936
Jan Baptist Willem baron van Hugenpoth tot den Beerenclauw ('s-Hertogenbosch 9.5.1864-'s-Hertogenbosch 12.10.1951) 27.3.1929-10.2.1943
Jan Tymen Linthorst Homan (Assen 2.10.1873-Havelte 27.5.1932) 27.3.1929-27.5.1932
Augustinus Bernardus Gijsbertus Maria van Rijckevorsel ('s-Hertogenbosch 10.2.1882-'s-Gravenhage 30.4.1957) 27.3.1929-30.4.1957
Franciscus Cornelis Bouman ('s-Gravenhage 16.4.1890-30.1.1950) 8.2.1938-30.1.1950
Johannes Linthorst Homan (Assen 17.2.1903-Rome 6.11.1986) 8.2.1938-1964
Paul Carl Rijkens (Rotterdam 14.9.1888-Amsterdam 19.4.1965) 8.2.1938-1963
Karel Paul van der Mandele (Delft 1.11.1880-Rotterdam 23.1.1975) 30.4.1940-1964
Eduard Nijgh (Malang 24.1.1900-Oost-Azië 30.5.1949) 12.2.1942-1949
Bernhard Ewoud Ruys (Rotterdam 20.4.1900- ) 12.2.1942-1964
William Nicolaas Henry van der Vorm (Rotterdam 3.3.1897-Rotterdam 15.2.1963) 12.2.1942-1963
P.F. Zimmerman (1891- ) 12.2.1942-31.12.1954
Yme Jillert Henderikus van der Meulen (Winschoten 14.12.1880-Vries 18.10.1958) 10.2.1944-18.10.1958
Antonius Lambertus van Beek Hzn (Rotterdam 5.7.1913-Rotterdam 21.2.2004) 2.10.1945-1964
Pieter Rutger Feith ('s-Gravenhage 20.12.1900-Leidschendam 31.1.1991) 21.3.1946-1964
Johan Willem Beyen (Utrecht 2.5.1897-'s-Gravenhage 29.4.1976) 27.5.1946-2.9.1952 en 14.2.1957-1964
Pieter Franciscus Sylvester Otten (Berlijn 31.12.1895-Valkenswaard 1969) 27.5.1946-1964
Maximilien Paul Léon Steenberghe (Leiden 2.5.1899-Hilvarenbeek 22.1.1972) 27.5.1946-1964
Hans Max Hirschfeld (Bremen 29.5.1899-'s-Gravenhage 4.11.1961) 19.2.1947-4.11.1961
Johannes Aleidis Ringers (Alkmaar 2.1.1885-'s-Gravenhage 6.5.1965) 17.7.1947-1964
Gerardus Wilhelmus Maria Huysmans (Eindhoven 29.4.1902-'s-Gravenhage 18.3.1948) 18.2.1948-18.3.1948
Willem Frederik Schokking (Amsterdam 14.8.1900-Amsterdam 5.7.1960) 18.2.1948-07.8.1948 en 14.2.1951-5.7.1960
Lodewijk Albert Kesper (Gouda 18.5.1892-'s-Gravenhage 26.3.1963) 14.2.1951-1955
Willy Goudriaan ('s-Gravenhage 8.4.1902-Gilze en Rijen 23.7.1984) 13.2.1952-1964
Philippus van Ommeren P.Jzn (Rotterdam 4.12.1900-'s-Gravenhage 3.5.1994) 13.2.1952-1964
Leendert Proos Hoogendijk (Gouda 29.7.1888-28.11.1969) 1.1.1954-1964
Hugo Stout (Rotterdam 28.9.1908-Gluiras 24.9.1990) 16.2.1955-.2.1964
Daniel George van Beuningen (Rotterdam 8.11.1911-Rotterdam 18.6.1973) 1956-1964
Herman Louis Woltersom (Groningen 13.4.1892-'s-Gravenhage 7.8.1960) 1.1.1955-7.8.1960
Pieter Alfons Blaisse (Amsterdam 24.4.1911-'s-Gravenhage 1.8.1990) 18.6.1958-1964
Jacob Anne Grothe van Schellach (Utrecht 8.7.1897-Cognac 31.7.1970) 30.6.1959-1964
Dirk Hoogendijk (Gouda 4.8.1899-'s-Gravenhage 1989) 1.9.1960-1964
Willem Frederik Jacob Borgman Brouwer (Onderdendam 5.12.1894-Baarn 1984) 15.2.1961-1964
Gustaaf Abram Dunlop (Bantarpete 11.9.1887-Amsterdam 13.5.1967) 15.2.1961-22.12.1961
Carl Johan Endert (Neede 15.8.1900-Amstelveen 1976) 15.2.1961-1964
Jan Six van Hillegom (Amsterdam 6.1.1891-Roelfarendsveen 31.5.1961) 15.2.1961-31.5.1961
Frederik Hendrik van Heukelom (Batavia 7.12.1893-Amsterdam 8.1.1981) 15.2.1961-1964
A.M.A. Wijnans (25.9.1895- ) 1962-1963
Frederik Jan Tempel (Onstwedde 26.12.1900-'s-Gravenhage 1974) 14.2.1962-1964
Petrus Egbertus Elise Kleyn van Willigen (Rotterdam 29.5.1917-Rotterdam 27.2.2008) 14.2.1963-1964
Henri Reuchlin (Rotterdam 6.7.1906-'s-Gravenhage 1.12.1998) 12.6.1963-1964
Bernard ter Haar (Amsterdam 1.6.1912-Deventer 21.9.2008) 12.2.1964-1964
Lijst van vestigingen
Aalst, 1959-1964
Aalten, circa 1922-1929
Aardenburg, <1922-1964
Abcoude, circa 1925
Alblasserdam, <1922-1964
Alkmaar, (voorheen J. de Lange Corn. Johzn), 1917-1965
Almelo, 1918-1964
Almkerk, 1946-1954
Alphen aan den Rijn, (voorheen Nationale Bank), 1916-1964
Amerongen, <1922-1964
Amersfoort, (voorheen Bank van Huydecoper & Van Dielen), 1916-1964
Amstelveen, 1925, 1957-1964
Amsterdam, Herengracht 179 (voorheen kantoor Nationale Handelsbank), 1963-1964
Amsterdam, Herengracht 197, 1952-1964
Amsterdam, Jan Evertsenstraat 10-12, 1928-1964
Amsterdam, Johan Huizingalaan 195, 1960-1964
Amsterdam, Keizersgracht 261 (voorheen Effecten- en Administratiekantoor Van Berckel & Huffer), 1946-[..]
Amsterdam, Keizersgracht 706 (voorheen Determeijer Weslingh & Zoon), 1911-[1964]
Amsterdam, Middenweg 257, 1958-1964
Amsterdam, Rijnstraat 30a, 1957-1965
Amsterdam, complex Rokin, 1913-1964
Amsterdam, Scheldestraat 33, 1960-1964
Amsterdam, Stadionweg 102, 1939-1964
Amsterdam, Utrechtseweg, 1961
Amsterdam, Valeriusplein 40, 1926-1964
Apeldoorn, Marktplein 3 (voorheen J. Koppel & Co), 1916-[..]
Apeldoorn, Hoofdstraat 105, <1950-1964
Apeldoorn, Spreeuwenweg 56, 1958-1964
Appingedam, (voorheen Firma R.F. Mulder), 1920-1964
Arcen, < 1920
Arnhem, (voorheen Terwindt, Gruendemann & Co), 1916-1964
Assen, 1918-1964
Axel, <1923-1964
Baarle-Nassau, <1923-1964
Baarn, 1925-1964
Badhoevedorp, 1948-1964
Balk, 1947-1964
Barendrecht, 1947-1964
Barneveld, (voorheen Bank Van Huydecoper & Van Dielen), 1916-1964
Batavia, 1865-1872
Beilen, 1927
Bellingwolde, 1948-1964
Beneden-Leeuwen, 1948-1964
Bennekom, <1922-<1925
Berg aan de Maas, 1958-1964
Bergen (N-H), 1959-1964
Bergen op Zoom, (voorheen W. Laane, in 1919 Zuidbank), 1920-1964
Bergeijk, 1956-1964
Best, <1923-1964
Bladel, 1963-1964
Blerick, 1964
Bloemendaal, 1946-1964
Bodegraven, (voorheen Beer's Effecten- en Wisselkantoor, in 1912 Nationale Bank), 1916-1964
Borculo, 1918-1964
Born-Buchten, 1954-1964
Boskoop, (voorheen Boskoopsche Spaar-, Deposito- en Hulpbank), 1917-1964
Boxmeer, 1925, 1944-1945
Boxtel, <1923-1964
Breda, (voorheen Zuidbank), 1920-1964
Brielle\Den Briel, (voorheen L. Touw), 1919-1964
Broek op Langendijk, 1959-1964
Brouwershaven, 1957-1964
Bruinisse, <1922-1964
Brunssum, 1925, 1949-1964
Brussel, Belgisch-Hollandsch Effectenkantoor, 1939-1947
Budel, 1959-1964
Buinerveen, 1960-1964
Bussum, 1932-1965
Capelle aan den IJssel, 1957-1964
Castricum, 1963-1964
Coevorden, (voorheen Ph. Roos en Benes & Co), 1917-1964
Culemborg, (voorheen Bank van Huydecoper & Van Dielen en Geldersche Landbouwbank), 1916-1964
Dedemsvaart, <1922-1936, 1947-1964
De Koog, 1959-1964
Delft, (voorheen Dordtsche Bank), 1916-1964
De Lier, 1964
Delfzijl, 1956-1964
Den Burg, 1917-1964
Den Helder, (voorheen P. Groen & Zn), 1917-1964
Den Oever, 1957-1964
Deurne, 1925
Deventer, 1917-1964
Dinteloord, (voorheen Van Loon & Zoonen en Zuidbank), 1920-1964
Dinxperlo, <1922-1964
Dirksland, <1922-1964
Dodewaard, 1963-1964
Doetinchem, 1917-1964
Dokkum, (voorheen I.P. Rosingh), 1917-1964
Dongen, 1925-1964
Doorn, <1925-1964
Dordrecht, (voorheen Hooghwinkel & Co en Dordtsche Bank), 1916-1964
Drachten, (voorheen A. Bloembergen & Zonen's Bank), 1916-1964
Driebergen, 1925-1964
Dronten, 1962-1964
Druten, <1922-1964
Dussen, 1954-1964
Echt, 1939-1964
Ede, (voorheen A.J.J. Salm), 1916-1964
Eenrum, <1922-1964
Eerbeek, 1954-1964
Eibergen, 1946-1964
Eindhoven, (voorheen Eindhovensche Bankvereeniging en Zuidbank), 1920-1964
Elburg, 1956-1964
Elst, 1929\1930-1964
Emmeloord, 1948-1964
Emmen, 1918-1964
Enschede, (voorheen Firma Barend Höpink), 1919-1964
Epe, 1944-1964
Ermelo, 1945-1964
Etten-Leur, 1959-1964
Eijsden, <1929-1964
Exlo, <1922-<1929
Franeker, (voorheen P. Posthuma & Zn), 1917-1964
Fijnaart, <1922-1964
Gasselternijveen, 1947-[..]
Geertruidenberg, 1930-1964
Geldermalsen, (voorheen Bank Van Huydecoper & Van Dielen), 1916-1964
Geldrop, 1948-1964
Geleen, <1925-1964
Gendringen, 1953-1964
Gennep, <1920-[..]
Gieten, 1946-1964
Gilze, <1923-1964
Goes, 1919-1964
Goor, 1963-1964
Gorinchem, (voorheen Gorinchemsche Bank), 1917-1964
Gorredijk, <1918-1964
Gouda, (voorheen Firma Hoffman & Co), 1916-1964
's-Gravenhage, Bezuidenhout 1, 1915-1964
's-Gravenhage, Han Strijkelplein 10, 1963-1964
's-Gravenhage, Kneuterdijk 8, 1923-1964
's-Gravenhage, Laan van Meerdervoort 557, 1955-1964
's-Gravenhage, Laan van Meerdervoort 1306, 1952-1964
's-Gravenhage, Prins Willemstraat 13 (Scheveningen), 1918-1964
's-Gravenhage, Theresiastraat 129, 1957-1964